【裁判字號】    97,訴,321
【裁判日期】    970805
【裁判案由】    毒品危害防制條例
【裁判全文】
臺灣宜蘭地方法院刑事判決               97年度訴字第321號
公  訴  人  臺灣宜蘭地方法院檢察署檢察官
被      告  甲○○
                    （另案在臺灣宜蘭監獄執行中）
上列被告因違反毒品危害防制條例案件，經檢察官提起公訴（97
年度毒偵字第470號），經本院裁定進行簡式審判程序，爰不經
通常審判程序判決如下：
    主  文
甲○○施用第一級毒品，累犯，處有期徒刑壹年陸月。
    事  實
一、甲○○前因施用毒品案件，經送觀察、勒戒及強制戒治，於
    民國89年10月3日停止戒治交付保護管束，並於90年6月11日
    保護管束期滿而執行強制戒治完畢，復於上開強制戒治執行
    完畢後五年內，因施用毒品案件，先後經臺灣高等法院以93
    年度上訴字第2567號刑事判決、本院以93年度易字第60號刑
    事判決判處有期徒刑1年、6月，並經臺灣高等法院以94年度
    聲字第550號裁定定應執行刑有期徒刑1年4月；另因施用毒
    品案件，先後經本院以94年度易字第21號、94年度訴字第70
    號判決判處有期徒刑8月、10月，並經本院以94年度聲字第
    314號裁定定應執行刑有期徒刑1年5月，與上開有期徒刑1
    年4月接續執行後，於95年12月29日假釋出監，於96年8月17
    日假釋期滿，以已執行論。
二、詎甲○○猶不知悔改，基於同時施用第一級毒品海洛因（下
    稱海洛因）及第二級毒品安非他命（下稱安非他命）之犯意
    ，於97年4月14日上午，在宜蘭縣壯圍鄉○○路○段150巷35
    號住處內，以將海洛因、安非他命置入玻璃球內燒烤吸食煙
    霧之方式，同時施用海洛因、安非他命1次。嗣其於97年4月
    15日下午4時30分許，因毒品案件為警緝獲後，於97年4月15
    日下午6時15分許採集尿液送鑑定之結果，呈嗎啡及安非他
    命陽性反應，始知悉上情。
三、案經宜蘭縣政府警察局礁溪分局報請臺灣宜蘭地方法院檢察
    署檢察官偵查起訴。
    理  由
一、上揭犯罪事實，業據被告甲○○於本院審理時坦承不諱，且
    其為警於97年4月15日下午6時15分許採集尿液送鑑定之結果
    ，呈嗎啡及安非他命陽性反應，有宜蘭縣警察局礁溪分局毒
    品犯罪嫌疑人尿液採驗作業管制紀錄，及慈濟大學濫用藥物
    檢驗中心檢驗總表各1紙在卷可稽。又被告前因施用毒品案
    件，經送觀察、勒戒及強制戒治，於89年10月3日停止戒治
    交付保護管束，並於90年6月11日保護管束期滿而執行強制
    戒治完畢，復於上開強制戒治執行完畢後5年內，因施用毒
    品案件，先後經臺灣高等法院以93年度上訴字第2567號判決
    判處有期徒刑1年、經本院以93年度易字第60號判決判處有
    期徒刑6月、經本院以94年度易字第21號判決判處有期徒刑8
    月、經本院以94年度訴字第70號判決判處有期徒刑10月確定
    等情，亦有臺灣高等法院被告前案紀錄表附卷可佐。依此，
    足徵被告上開自白確與事實相符，其於強制戒治執行完畢釋
    放後，5年內已再犯施用毒品罪，並經判處罪刑確定，復又
    再犯本案施用第一、二級毒品罪之事證已臻明確，其犯行堪
    予認定，應依法論科。
二、查海洛因、安非他命分別為毒品危害防制條例第2條第2項第
    1、2款所規定之第一、二級毒品，均不得擅自施用，且因施
    用毒品而執行觀察勒戒或強制戒治完畢釋放後，倘於5年內
    已再犯施用毒品，經依法追訴處罰，縱其第3次（或第3次以
    上）再度施用毒品之時間，在初犯經觀察勒戒或強制戒治執
    行完畢釋放5年以後，仍應依毒品危害防制條例第10條之規
    定處罰（參見最高法院95年度第7次刑事庭會議決定）。核
    被告前揭施用海洛因、安非他命之行為，分別係犯毒品危害
    防制條例第10條第1項之施用第一級毒品罪、同條例第10條
    第2項之施用第二級毒品罪。其施用行為前持有海洛因、安
    非他命之低度行為，分別為其施用之高度行為所吸收，均不
    另論罪。被告以一施用行為，同時施用海洛因及安非他命，
    為想像競合犯，應從一重依施用第一級毒品罪論處。又被告
    前因毒品危害防制條例案件，先後經臺灣高等法院以93年度
    上訴字第2567號判決、本院以93年度易字第60號判決判處有
    期徒刑1年、6月，並經臺灣高等法院以94年度聲字第550號
    裁定定應執行刑有期徒刑1年4月確定，另因施用毒品案件，
    先後經本院以94年度易字第21號、94年度訴字第70號判決判
    處有期徒刑8月、10月，並經本院以94年度聲字第314號裁定
    定應執行刑有期徒刑1年5月，並與上開有期徒刑1年4月接續
    執行後，於95年12月29日假釋出監，於96年8月17日假釋期
    滿。有前揭之臺灣高等法院被告前案紀錄表可資參照，其於
    受有期徒刑之執行完畢後，5年以內故意再犯有期徒刑以上
    之本罪，為累犯，應依法加重其刑。爰審酌被告前經毒品危
    害防制條例觀察、勒戒及強制戒治等程序，再經本院就其施
    用毒品判處有期徒刑後，竟再犯本件施用毒品犯行，顯見其
    已無法依憑己力拔除毒癮，惟念其坦承犯行，態度良好及施
    用情形等一切情狀，量處如主文所示之刑，以示懲儆。
據上論斷，應依刑事訴訟法第273條之1第1項、第299條第1項前
段，毒品危害防制條例第10條第1項、第2項，刑法第11條前段、
第55條、第47條第1項，判決如主文。
本案經檢察官賴淑萍到庭執行職務
中    華    民    國    97    年    8     月    5     日
                  刑事第四庭法  官  辜漢忠
以上正本證明與原本無異。
如不服本判決應於收受本判決後10日內向本院提出上訴書狀，並
應敘述具體理由。若未敘述理由者，應於上訴期間屆滿後20日內
向本院補提理由書狀(均須按他造當事人之人數附繕本)。
                            書記官  許麗汝
中    華    民    國    97    年    8     月    6     日
附錄本案論罪科刑法條：
毒品危害防制條例第10條
施用第一級毒品者，處 6 月以上 5 年以下有期徒刑。
施用第二級毒品者，處 3 年以下有期徒刑。


司法院資訊處製作；財團法人民間司法改革基金會備份。
